臺灣高等法院臺南分院刑事裁定
111年度聲字第574號
聲明異議人  
即 受 刑人  劉協謀



上列聲明異議人即受刑人因違反毒品危害防制條例案件，不服本
院中華民國109年2月25日所為裁定（109年度聲字第161號），聲
明異議，本院裁定如下：
    主  文
聲明異議及重新定應執行刑之聲請均駁回。
    理  由
一、聲明異議意旨略以：聲明異議人即受刑人（下稱受刑人）劉
    協謀對於本院109年度聲字第161號刑事裁定（下稱原裁定）
    不服，依刑事訴訟法第484條聲明異議：原裁定共有5個判決
    ，曾由臺灣雲林地方法院（下稱雲林地院）裁定應執行有期
    徒刑9年6月，因受刑人不服雲林地院107年度訴字第1098號
    判決，上訴本院後，撤回原裁定附表編號3所示罪刑之上訴
    ，故再由本院109年度聲字第161號裁定應執行刑9年10月。
    然數罪併罰有所謂「不利益變更禁止原則」（聲明異議狀記
    載為不得變更利益原則），既曾由雲林地院就5個判決裁定
    應執行有期徒刑9年6月，原裁定加計原裁定附表編號3之罪
    刑（即有期徒刑4月）定應執行刑，顯違反不利益變更禁止
    原則及比例原則，應執行雲林地院前裁定所定應執行刑有期
    徒刑9年6月方屬適法，請重新裁定應執行刑等語。
二、按受刑人或其法定代理人或配偶以檢察官執行之指揮為不當
    者，得向諭知該裁判之法院聲明異議，刑事訴訟法第484條
    定有明文。次按執行機關對於審判機關所為之裁判，並無審
    查內容之權，故裁判是否違法，並非執行機關所得過問，是
    聲明異議之對象，應係檢察官之執行指揮行為，而非檢察官
    據以指揮執行之裁判，故所稱「檢察官執行之指揮不當」，
    係指檢察官有積極執行指揮之違法及其執行方法有不當等情
    形而言；檢察官如依確定判決、裁定指揮執行，即無執行之
    指揮違法或其執行方法不當之可言，至於原確定判決、裁定
    ，是否有認定事實錯誤或違背法令之不當，應循再審或非常
    上訴程序以資救濟，尚無對之聲明異議之餘地（最高法院10
    8年度台抗字第79號裁定參照）。
三、經查：
　㈠受刑人因分別施用第一、二級毒品罪，前經雲林地院108年度
    訴字第174號判決處有期徒刑6月、3月（均得易科罰金），
    並定應執行刑有期徒刑7月確定（即原裁定附表編號1、2所
    示）；受刑人另因販賣第一級毒品、轉讓第一級毒品及轉讓
    第三級毒品，前經雲林地院107年度訴字第1098號判決處有
    期徒刑8年6月、8月及4月（得易科罰金）（即原裁定附表編
    號3、4、5所示），並就不得易科罰金之有期徒刑8年6月、8
    月之罪刑定應執行刑有期徒刑9年，受刑人不服，向本院提
    起上訴，於本院審理期間就其中轉讓第三級毒品部分撤回上
    訴，原裁定附表編號3所示罪刑即告確定，嗣本院以108年度
    上訴字第834號判決駁回受刑人之上訴，受刑人不服，向最
    高法院提起上訴，因未敘述理由，為最高法院於108年12月4
    日以108年度台上字第4262號判決駁回上訴確定。臺灣雲林
    地方檢察署（下稱雲林地檢署）依前述確定判決，分別核發
    108年度執字第1989號執行指揮書（執行原裁定附表編號1、
    2所示已定應執行刑有期徒刑7月）、108年度執字第3879號
    執行指揮書（執行受刑人撤回上訴之原裁定附表編號3所示
    有期徒刑4月）、109年度執字第73號執行指揮書（執行原裁
    定附表編號4、5所示應執行刑有期徒刑9年），有臺灣高等
    法院被告（受刑人）前案紀錄表在卷，並經調取各該確定判
    決、執行指揮書核閱無訛。
　㈡臺灣高等檢察署臺南檢察分署於前述受刑人上訴之販賣第一
    級毒品及轉讓第一級毒品所處罪刑確定後，以原裁定附表所
    示5罪均經判決確定，其中編號1至3所示罪刑得易科罰金，
    編號4、5所示罪刑不得易科罰金，依受刑人請求就該5罪刑
    合併定應執行刑，本院經審酌各確定判決內容，暨附表編號
    1、2所示罪刑前經定應執行刑有期刑7月，附表編號4、5所
    示罪刑前經定應執行刑有期徒刑9年，爰就附表編號1至5所
    示罪刑以109年度聲字第161號裁定應執行有期徒刑9月10日
    ，並未逾越刑法第51條第5款所定法律之外部性界限，亦未
    逾越法律授權目的，或有濫用裁量職權情事，與法律內部性
    界限無違，復無違反不利益變更禁止原則之情形，受刑人不
    服，提起抗告，業經最高法院於109年4月1日以109年度台抗
    字第476號裁定駁回抗告確定，已發生形式及實質確定力。
    雲林地檢署檢察官據以核發109年度執更字第444號執行指揮
    書執行確定裁定所定應執行刑有期徒刑9年10月，並註銷先
    前108年度執字第1989、3879號、109年度執字第73號指揮書
    等情，有臺灣高等法院被告（即受刑人）前案紀錄表、定應
    執行刑歷審裁定並調取上開109年度執更字第444號執行指揮
    書核閱無訛。則檢察官依確定裁定指揮執行，即難認有何違
    法、不當可言。又觀之受刑人刑事聲明異議狀之記載，係對
    於本院109年度聲字第161號確定裁定表示不服，請求本院重
    新裁定，並非對於檢察官指揮執行本院109年度聲字第161號
    確定裁定有何違法、不當之具體指摘，即非屬刑事訴訟法第
    484條聲明異議之範圍，本院無從審究。
　㈢受刑人聲明異議意旨雖主張原裁定附表所示5罪前經雲林地院
    裁定應執行有期徒刑9年6月，惟未提出該裁定，亦未註記案
    號，遍查臺灣高等法院被告(即受刑人)前案紀錄表，亦查無
    雲林地院就附表所示5罪曾裁定應執行刑9年6月之記錄，尚
    難認本院109年度聲字第161號裁定有重覆裁定而違反一事不
    再理之情形。　
四、綜上所述，受刑人聲明異議意旨針對本院109年度聲字第161
    號定應執行刑之確定裁定不服，請求本院重新裁定應執行刑
    ，非屬刑事訴訟法第484條對於檢察官執行指揮不當聲明異
    議，所執聲明異議之主張難認合法，應予駁回。其聲請本院
    重新定應執行刑，即屬無據，此部分聲請亦應予駁回。
據上論斷，應依刑事訴訟法第486條、第220條，裁定如主文。
中　　華　　民　　國　　111 　年　　7 　　月　　29　　日
                  刑事第六庭    審判長法　官  張瑛宗
                                      法　官  曾子珍
                                      法　官  林逸梅
以上正本證明與原本無異。
如不服本裁定，應於收受本裁定後五日內向本院提出抗告狀。
　　　　　　　　　　　　　　　　　　　書記官  施淑華
中　　華　　民　　國　　111 　年　　7 　　月　　29　　日